臺灣高等法院臺南分院刑事裁定　　　　　　　　　　　　　　　　　　 行股
　　抗　告　人
　　即　異議人　甲　○　○
右列抗告人因違反交通管理處罰條例案件，不服臺灣臺南地方法院中華民國九十一年
五月十六日裁定（九十一年度交聲字第二十二號），提起抗告，本院裁定如左：
    主      文
抗告駁回。
    理      由
一、抗告人即異議人甲○○在原審聲明異議意旨略以：其出國回來已超過七日，且至
    高雄交通大隊停車管理中心繳款，亦稱找不到資料，更不應限於七日內，及為配
    合電腦作業，為維其尊嚴，爰聲明異議云云。
二、按汽車駕駛人停車時，有在道路收費停車處所停車，不依規定繳費情形者，處新
    臺幣（下同）六百元以上一千二百元以下罰鍰；又道路交通管理處罰條例關於車
    輛駕駛人之處罰，如應歸責於車輛所有人者，處罰車輛所有人；道路交通管理處
    罰條例第五十六條第一項第十一款（民國九十年六月一日修正施行前為第十款）
    、第八十五條第三項，分別定有明文。次按汽車違反道路交通管理事件有違規停
    車而駕駛人不在場之情形，當場不能製單舉發者，得逕行舉發之；又前項逕行舉
    發，應記明車輛牌照號碼、車型等可資辨明之資料，查明汽車所有人姓名或名稱
    、住址，並以該汽車所有人為被通知人製單舉發之；逕行舉發違反道路交通管理
    事件，經汽車所有人依通知單之應到案日期前到案，並告知違規駕駛人姓名、身
    分證統一編號及住址者，處罰機關應即另行通知違規駕駛人到案依法處理，逾應
    到案日期，處罰機關應依道路交通管理處罰條例第八十五條第三項規定處罰該汽
    車所有人；亦為違反道路交通管理事件統一裁罰標準及處理細則第二十三條第一
    項第三款、第二項、第二十四條所明定。
三、經查本件異議人甲○○所有之車牌Ｃ４─９９９９號自小客車，係於民國八十八
    年四月十七日，在高雄市○○○路路邊公告計時收費場停車，因已逾時停車，經
    巡場員填開補費通知單夾訂在雨刷上提示補費，惟於七日之補費期限內未見駕駛
    人或委託親友補費或洽詢補繳費事宜，俟逾補費期限後，值勤員警乃依法製單逕
    行舉發等情，不惟有高雄市政府警察局（８８）高市警刑交相字第八Ｚ0000
    000000號舉發違反道路交通管理事件通知單，及高雄市政府警察局交通大
    隊九十年十二月十三日高市警交業字第二０二０五號函，各一紙附卷足稽，並據
    證人即本件舉發員警洪菊霞在原審證述不移，復有違規查詢報表一紙存卷可佐，
    且異議人復不否認其所有之上開自小客車，確有於右揭時地在路邊計時收費停車
    場停車，未依規定繳費之情事，從而異議人於右揭時地，有在道路收費停車處所
    停車，不依規定繳費之事實無疑。次查上開路邊公告計時收費場停車逾時者，應
    於七日期限內補費，乃該管行政機關就有關計時收費停車所訂定之逾時繳費作業
    規則，就保障停車人權益及提高行政效能之目的觀之，該規定經核尚無不妥，況
    異議人之自小客車為何會在該處計時收費場停車，該管機關本無從查知，且異議
    人出國乃其本身可得自由處置之情事，亦非不可抗力，則異議人既明知其出國多
    日，必會在該處收費場逾時停車，苟其真有繳費之意，自可在停車逾時之補費期
    限內，委託親友補費或事前洽詢逾時補費事宜，而非一味在該處享有停車之便利
    性，卻逾時停車不繳費，且又妨礙他駕駛人可在該處繳費停車之權益，是異議人
    辯稱：其出國回來已超過七天，且至交通大隊停車管理中心繳款亦找不到資料，
    繳款期限不應限於七日內云者，當無足取。綜上異議人既有於右揭時地在道路收
    費停車處所停車，不依規定繳費之事實，且異議人復未依前揭違反道路交通管理
    事件統一裁罰標準及處理細則第二十四條規定，於通知單之應到案日期前，到案
    告知違規駕駛人姓名、身分證統一編號、及住址等情，供處罰機關通知違規駕駛
    人到案依法處理，則移送機關即交通部公路局嘉義區監理所麻豆監理站，為此援
    引前揭道路交通管理處罰條例之規定，裁處異議人罰鍰新臺幣一千二百元，認事
    用法並無不當。異議人抗告意旨，仍執陳詞指摘原裁定不當，為無理由，應予駁
    回。
四、據上論斷，應依道路交通案件處理辦理辦法第二十六條，刑事訴訟法第四百十二
    條，裁定如主文。
中      華      民      國    九十一    年      七      月      三      日
                                  臺灣高等法院臺南分院刑事第二庭
                                      審判長法官  林  永  茂
                                            法官  蘇  重  信
                                            法官  陳  清  溪
右正本證明與原本無異。
不得再抗告。
                                      法院書記官  劉  岳  文
中      華      民      國    九十一    年      七      月      三      日
